臺灣高等法院高雄分院刑事判決　　　　93年度上易字第587號
　　上　訴　人　乙○○
　　即　被　告
右上訴人因業務侵占案件，不服臺灣高雄地方法院93年度易字第
1243號中華民國93年10月7 日第一審判決（起訴案號：臺灣高雄
地方法院檢察署93年度偵緝字第1472號），提起上訴，本院判決
如左：
    主  文
上訴駁回。
    事  實
一、乙○○前曾於民國88年間因幫助施用毒品罪，經台灣桃園地
    方法院以89年度訴字第305 號判處有期徒刑6 月確定，又於
    89年間因施用毒品罪，經台灣桃園地方法院以89年度易字第
    910 號判處有期徒刑8 月確定，2 罪接續執行，甫於91年1
    月2 日執行完畢，詎仍不知悔改；自92年10月20日起受僱於
    高雄市○○區○○路73號允揚企業股份有限公司（下稱允揚
    公司）擔任新車銷售業務員，負責銷售與收取車款、保險費
    並繳回公司等業務，為從事業務之人，竟意圖為自己不法之
    所有，於92年12月5 日，收取允揚公司客戶洪送來購買新車
    頭期款新台幣（下同）81,500元及保險費4,761 元後，僅繳
    回5,000 元入帳，將餘款81,261元侵占入己，嗣經允揚公司
    人員追查發覺上開款項均未繳回公司，始知上情。
二、案經允揚公司訴由台灣高雄地方法院檢察署檢察官偵查起訴
    。
    理  由
一、右揭犯罪事實，業據上訴人即被告乙○○於原審及本院審理
    中供承不諱，核與告訴人允揚公司代理人蔡炳煌指訴情節相
    符，並有允揚公司新車訂購合約書、汽車保險要保書各1 紙
    在卷可稽，足認被告自白核與事實相符，堪信為真實，本件
    事證明確，被告之犯行堪以認定。
二、查被告乙○○任職告訴人允揚公司期間，擔任新車銷售業務
    員，負責銷售與代為收取車款、保險費並繳回公司等業務，
    為從事業務之人，竟利用執行業務之機會，將其業務上所收
    取之費用侵吞入己，核其所為，係犯刑法第336 條第2 項之
    業務侵占罪；又被告前曾於88年間因幫助施用毒品罪，經台
    灣桃園地方法院以89年度訴字第305 號判決處有期徒刑6 月
    確定，又於89年間因施用毒品罪，經台灣桃園地方法院以89
    年度易字第910 號判處有期徒刑8 月確定，2 罪接續執行，
    甫於91年1 月2 日執行完畢等情，有台灣高等法院被告全國
    前案紀錄表、台灣高雄地方法院檢察署刑案資料查註紀錄表
    各1 紙在卷可按，其於5 年內再犯本件有期徒刑以上之罪，
    為累犯，應依刑法第47條之規定加重其刑。
三、原審因而適用刑法第336 條第2 項、第47條，罰金罰鍰提高
    標準條例第1 條前段之規定，並審酌被告乙○○身為告訴人
    允揚公司員工，經手款項之事，本應忠於職守，卻不知潔身
    自愛，利用職務之便，將其業務上所收取之款項侵吞入己，
    花用殆盡，自律顯屬不嚴，惟念其侵占所得金額尚非鉅額，
    且犯後坦承犯行，並已將侵占款項如數歸還告訴人公司等一
    切情狀，量處有期徒刑8 月，其認事用法，均無不合，量刑
    亦屬適當，被告乙○○上訴意旨，以原審量刑過重，指摘原
    判決不當，為無理由，應予駁回。
據上論斷，應依刑事訴訟法第368條，判決如主文。
本案經檢察官甲○○到庭執行職務。
中　　華　　民　　國　　94　　年　　1 　　月　　11　　日
                       臺灣高等法院高雄分院刑事第七庭
                                  審判長法官  黃憲文
                                        法官  曾逸誠
                                        法官  黃三友
以上正本證明與原本無異。
不得上訴。
　　　　　　　　　　　　　　　　　　　書記官  葉淑華
中　　華　　民　　國　　94　　年　　1 　　月　　12　　日
附錄本判決論罪科刑法條：
刑法第336條第2項：
對於業務上所持有之物，犯前條第一項之罪者，處6 月以上5 年
以下有期徒刑，得併科3,000元以下罰金。
